臺灣新竹地方法院民事小額判決  
111年度竹小字第139號
原      告  陳彥孜  


被      告  王宥叡  

上列當事人間清償債務事件，本院於民國111年4月26日辯論終結
，判決如下：
    主      文
被告應給付原告新臺幣參萬肆仟參佰元，及自民國一一一年一月
二十一日起至清償日止，按週年利率百分之五計算之利息。
原告其餘之訴駁回。
訴訟費用新臺幣壹仟元，其中新臺幣捌佰參拾柒元由被告負擔，
餘由原告負擔。
本判決原告勝訴部分得假執行。
    事實及理由
壹、程序方面：
    按訴狀送達後，原告不得將原訴變更或追加他訴，但減縮應
    受判決事項之聲明者，不在此限，民事訴訟法第255條第1項
    第3款定有明文。原告起訴請求被告應給付原告新臺幣（下
    同）41,000元，及自民國110年6月1日起至清償日止，按週
    年利率百分之5計算之利息。嗣於言詞辯論程序中就利息部
    分減縮為自支付命令送達翌日起算，有原告聲請支付命令狀
    及言詞辯論筆錄在卷可稽。核原告所為係減縮應受判決事項
    之聲明，揆諸前揭規定，並無不合，應予准許。
貳、實體方面：
一、原告起訴主張：被告前於108年4月3日向訴外人吳宗祥承租
    臺北市○○區○○路○段000號3樓獨立套房1間（下稱系爭套房）
    ，因被告存款不足，請求原告協助支付租房押金20,000元及
    2個月房租（每月租金10,000元，房東協助置辦家電費用從
    承租第2個月起分期收每月1,000元），共計41,000元，被告
    並承諾最晚於退租時還清，原告分別於108年4月2日匯款3,0
    00元、108年4月9日匯款27,000元、108年5月10日匯款11,00
    0元。嗣原告於訴外人吳宗祥處得知，被告已於110年5月退
    租，惟被告並未通知原告，並拿走原告所支付之押金，經原
    告催討，迄今仍未返還上開款項。雖之前被告有提到押金部
    分要再匯款8,000元，原告有回應還差2,000元，至少先還10
    ,000元，所以和被告溝通可行之還款方案，但被告不接受，
    也沒有還款，所以這樣就不算數等語。並於本院聲明：被告
    應給付原告41,000元，及自支付命令送達翌日起至清償日止
    ，按年息百分之5計算之利息。
二、被告則以：伊認為原告主張金額有問題，系爭套房是以兩造
    名義共同承租的，金額是雙方各出一半，不是全部由伊負擔
    ，因為匯入的帳戶不是伊的，而是房東的帳戶，那是我們共
    同居住的押金及租金，有講好一人一半；系爭套房押金是原
    告與被告一起共同支付，第1個月與第2個月的房租伊也沒有
    請原告協助支付，原告與被告於108年10月左右針對雙方金
    錢債務部分討論，房租押金20,000元並非全部由原告所出，
    原告自己承認房租押金的部分是從雙方一起同住前租屋處退
    的房租押金原告收走後，再由原告一同再匯給訴外人吳宗祥
    ，經雙方協議後被告只需要歸還8,000元，而原告沒有提到
    租金，也沒有附上任何證據說伊要還多少錢等語。並於本院
    聲明：駁回原告之訴。
三、本院之判斷：
（一）原告主張被告前於108年4月間向訴外人吳宗祥承租系爭套
      房之事實，有原告與訴外人吳宗祥間LINE訊息截圖（見本
      院卷第27頁）在卷可憑。被告主張系爭套房係由兩造共同
      承租，顯然無據。而被告主張系爭套房房租押金及租金，
      有講好一人一半，為原告所否認。且原告亦否認系爭套房
      為兩造共同居住之處所，而被告亦無法提出兩造曾經協議
      共同分擔房租相關證明，被告前開主張，亦屬無據。
（二）而被告於承租系爭套房時，由原告於108年4月2日匯款3,0
      00元、108年4月9日匯款27,000元、108年5月10日匯款11,
      000元至出租人吳宗祥帳戶，退租後由出租人吳宗祥以押
      租金20,000元扣除清潔費用2,200元、電費260元後，返還
      剩餘押租金17,540元予被告之事實，亦有原告提出訴外人
      吳宗祥LINE對話截圖、原告存摺明細（見本院110年度司
      促字第7778號卷第11頁）為證。原告主張前開金額為押租
      金20,000元、4月及5月租金各10,000元，其餘1,000元為
      房東協助置辦家電費用從承租第2個月起分期收取金額，
      此部分被告並未爭執，而被告則未提出有交付押租金及前
      開月份租金、家具分期款證明，足見原告於前開期日匯款
      前開項目、金額與訴外人吳宗祥無訛。
（三）按消費借貸者，謂當事人一方移轉金錢或其他代替物之所
      有權於他方，而約定他方以種類、品質、數量相同之物返
      還之契約；借用人應於約定期限內，返還與借用物種類、
      品質、數量相同之物，未定返還期限者，借用人得隨時返
      還，貸與人亦得定一個月以上之相當期限，催告返還，民
      法第474條第1項及第478條分別定有明文。
（四）依被告提出兩造間LINE訊息對話內容均為節錄之截圖（見
      本院卷第35-39頁），於108年10月LINE訊息截圖（見本院
      卷第35頁）內容：「原告：然後就是～房屋押金＋電腦尾款
      ，給你打個折給我1萬就好了。被告：電腦的前6月我就還
      完了，押金8000我匯給你。原告：額…你不是說6月缺錢緩
      緩嗎。被告：好啦算啦2000沒差。」等情，足見被告確實
      有向原告借貸金錢以支付押租金。且觀其內容顯係原告向
      被告討要貸予押租金、電腦尾款時表示以10,000元計算，
      被告則以8,000元清償並即時匯款清償，原告雖認與其希
      望金額差距2,000元，仍願同意，顯然係以被告即時匯款
      為前提。此亦由後續原告因被告未還款而陸續向被告催討
      時，亦多次表示願意以10,000元解決，被告雖未表示同意
      ，然亦未再提及8,000元等情可參。被告主張關於押租金
      之返還兩造同意以8,000元達成和解，顯然無據。
（五）再依兩造其餘對話內容所示，原告曾提及原告出部分的押
      金被告可否還原告，及原告匯給予訴外人吳宗祥之押租金
      20,000元有6,700元屬被告之前三重租屋退租後押租金退
      款等情，可知原告就押租金實際貸予金額應扣除6,700元
      ，實為13,300元。雖事後原告表示願意以10,000元解決，
      惟被告並未同意。則原告依金錢消費借貸之法律關係請求
      被告返還押租金借款逾13,300元部分，即屬無據。
（六）再以原告於108年4月2日、4月8日於系爭套房承租之始匯
      款押租金予訴外人吳宗祥金額亦包含系爭套房108年4月份
      租金10,000元，另於108年5月10日匯款5月份租金及房東
      協助置辦家電費用從承租第2個月起分期款1,000元時間與
      押租金匯款時間相近，可認前開匯款之原因應屬相同即為
      被告向原告借貸之款項。而原告依金錢消費借貸法律關係
      請求被告返還，亦屬有據。
（七）按給付無確定期限者，債務人於債權人得請求給付時，經
      其催告而未為給付，自受催告時起，負遲延責任。其經債
      權人起訴而送達訴狀，或依督促程序送達支付命令，或為
      其他相類之行為者，與催告有同一之效力；次按遲延之債
      務，以支付金錢為標的者，債權人得請求依法定利率計算
      之遲延利息。但約定利率較高者，仍從其約定利率；再按
      應付利息之債務，其利率未經約定，亦無法律可據者，週
      年利率為百分之5，民法第229條第2項、第233條、第203
      條亦定有明文。原告雖主張被告承諾最晚於退租時還清上
      開款項，然未提出任何事證以明其說，則原告請求自支付
      命令送達翌日即111年1月21日起至清償日止按週年利率百
      分之5之利息，應屬有據。
四、從而，本件原告依消費借貸之法律關係，請求被告給付34,3
    00元，及自111年1月21日起至清償日止，按週年利率百分之
    5計算之利息，為有理由，應予准許。逾此部分請求，為無
    理由，應予駁回。又本件係適用小額訴訟程序所為被告敗訴
    之判決，就原告勝訴部分，應依職權宣告假執行，並於判決
    時確定訴訟費用額。
據上論結，本件原告之訴為一部有理由、一部無理由，依民事訴
訟法第436條之23、第436條第2項、第79條、第436條之19第1項
、第436條之20，判決如主文。
中　　華　　民　　國　　111 　年　　5 　　月　　10　　日
                  新竹簡易庭    法  官  邱玉汝
以上正本證明與原本無異。
如對本判決上訴，非以其違背法令為理由不得為之，且須於判決
送達後20日內向本院提出上訴狀並記載上訴理由（須按他造當事
人之人數附繕本）；如委任律師提起上訴者，應一併繳納上訴審
裁判費。
中　　華　　民　　國　　111 　年　　5 　　月　　10　　日
                                書記官  陳筱筑